臺灣高雄地方法院刑事判決　　　　　　　96年度易字第1983號
公　訴　人　臺灣高雄地方法院檢察署檢察官
被　　　告　乙○○
上列被告因竊盜等案件，經檢察官提起公訴（96年度偵字第9984
、11692 、12338 、12543 、13641 號），本院判決如下：
    主  文
乙○○犯如附表編號一至五號所示之罪，各處如附表「主文」欄
所示之刑，附表編號一至三號所示之罪，均減刑，各減為如附表
「主文」欄所示之刑，與附表編號四至五號不應減刑之犯罪所處
之刑，應執行有期徒刑壹年參月。
    事  實
一、乙○○基於意圖為自己不法所有之竊盜犯意，於如附表編號
    2 所示之時間、地點，依附表所載之方式行竊，惟因未搜得
    任何財物而未能得逞；又另基於意圖為自己不法所有之竊盜
    犯意，於如附表編號1 、3 、5 號所示之時間、地點竊取如
    附表竊得財物欄所示庚○、戊○○、台糖公司所有之財物得
    手；再另夥同丁○○共同基於意圖為自己不法所有之犯意聯
    絡（丁○○部分業經本院於民國96年8 月2 日判處有期徒刑
    6 月在案），於如附表編號4 所載犯罪時間、地點，及以附
    表所示之方式，竊取甲○○所有之財物，惟因為巡邏員警發
    現，而未得逞，嗣於下列時地先後為警查獲：(1)於96年2 月
    13日19時許，在高雄縣橋頭鄉○○村○○路福德巷9 號竊取
    庚○所有之腳踏車逃離現場時，即為庚○當場發現，並報警
    處理，經警於翌日查獲乙○○到案；(2)於同年3 月29日20時
    55分許，在同烽鋼鐵公司（下稱同烽公司）因攀爬鐵絲網時
    已觸保全警鈴，故為據報趕到之警方當場逮捕；(3)於同年4
    月24日15時20分許，在高雄縣橋頭鄉○○里○○路柯厝巷口
    處，乙○○騎乘車號WAS-781 號輕型機車並載運所竊得之6
    支不鏽鋼鐵管（均已發還）外出時，為巡邏員警發現形跡可
    疑而查獲；(4)於同年4 月26日9 時30分許，在高雄縣橋頭鄉
    ○○路12號對面鐵皮屋倉庫後方，甫將所竊取之不鏽鋼水管
    自鐵皮屋搬出，適為巡邏員警發現乙○○、丁○○2 人形跡
    可疑上前盤查，2 人因恐遭查緝而逃逸，然旋即為警在高雄
    縣橋頭鄉里○○路旁逮捕，並扣得上開不鏽鋼水管24支（均
    業已發還）；(5)於同年5 月7 日12時45分許，在高雄縣橋頭
    鄉○○路糖廠圍牆外，為警盤查發現，並扣得所竊得不鏽鋼
    水管4 支（均業已發還），而查悉上情。
二、案經戊○○、甲○○訴由高雄縣政府警察局岡山分局報告臺
    灣高雄地方法院檢察署檢察官偵查起訴。
    理  由
一、按被告以外之人於審判外之言詞或書面陳述，除法律有規定
    者外，不得作為證據，刑事訴訟法第159 條第1 項定有明文
    。又被告以外之人於審判外之陳述，雖不符前4 條之規定，
    而經當事人於審判程序同意作為證據，法院審酌該言詞陳述
    或書面陳述作成時之情況，認為適當者，亦得為證據。當事
    人、代理人或辯護人於法院調查證據時，知有第159 條第1
    項不得為證據之情形，而未於言詞辯論終結前聲明異議者，
    視為有前項之同意，刑事訴訟法第159 條之5 亦定有明文。
    查證人即如附表所示之被害人庚○等人於警詢中之指訴、證
    人即共同被告丁○○就彼此犯行部分於偵查中之證述、證人
    楊文瑞、黃俊豪、田寶秀、林素媛、己○○於警詢中之證述
    ，及卷附現場蒐證照片24張、高雄縣政府警察局岡山分局扣
    押筆錄及扣押物品目錄表2 份、贓物認領保管單3 紙等，均
    為被告以外之人於審判外之陳述，皆屬傳聞證據，關於上開
    事證，公訴人與被告均未於本院審理過程中聲明異議，且本
    院審酌前開證人陳述及書證作成時之情況均屬正常，並無違
    法取證之情事，又與本案之待證事實具有關連性，是認適當
    作為證據，依前開刑事訴訟法第159 條之5 之規定，認上開
    證據均具有證據能力。
二、訊據被告乙○○固坦認分別於附表編號1 、2 、4 、5 所示
    之時間、地點，單獨1 人或夥同共同被告丁○○先後竊取如
    附表所示之財物，惟否認有如附表編號3 所示竊盜之犯行，
    並辯稱：附表編號3 所載不鏽鋼鐵管6 支是伊於遭警查獲當
    日在田埂旁撿到的，不是偷的云云（見本院卷第53頁、第10
    9 至112 頁）。惟查：
  (一)上開如附表編號1 、2 、4 、5 所示之犯罪事實，業據被告
    於本院審理時供承不諱，核與證人即如附表所示之被害人庚○、告訴人甲○○等人於警詢中就被害過程指訴之情節相符
    （見警(二)卷第5 至7 頁、警(四)卷第24至26頁），並有證人楊
    文瑞、黃俊豪、田寶秀、林素媛就查獲被告過程於警詢中所
    為證述（見警(一)卷第6 至9 頁、警(二)卷第8 至9 頁、警(六)卷
    第9 至11頁），及共同被告丁○○就彼此犯行部分於偵查及
    本院審理中所為之證述在卷可佐（96年度偵字第12543 號卷
    第9 頁、本院卷第63至73頁），暨現場蒐證照片24張、高雄
    縣政府警察局岡山分局扣押筆錄及扣押物品目錄表2 份、贓
    物認領保管單3 紙（見警(一)卷第16、17頁、警(四)卷第29至32
    頁、第37至40頁、第46頁、警(六)卷第15至18頁、第20頁、第
    24至28頁）等附卷可憑，是堪認被告此部分之自白核與事實
    相符，應堪採信。被告所為如附表編號1 、2 、4 、5 所示
    之竊盜犯行，洵堪認定。
  (二)就附表編號3 所示部分之竊盜犯行，被告固以前揭情詞置辯
    ，惟質諸證人即長昇鐵工廠員工己○○迭於警詢、本院審理
    中證稱：伊工廠所有之不鏽鋼鐵管於96年4 月16日9 時許第
    1 次遭竊，之後陸續失竊過3 次，自被告處所扣得之不鏽鋼
    鐵管6 支係伊工廠所失竊之物，於96年4 月19日17時30分許
    ，曾見過被告進入伊工廠倉庫第一鐵門內，蹲於工廠鐵絲網
    內芒果樹下，當時伊有問被告要做何事，被告稱要採芒果，
    之後便騎機車離去；4 月19日在伊工廠內見到被告後，即無
    再失竊東西，當時芒果樹尚未成熟，像芒果青等語（見警(三)
    卷第8 至10頁、本院卷第98頁），足見被告於96年4 月24日
    15時20分許，為警發現其騎乘機車，車上並載有長昇鐵工廠
    所有6 支不鏽鋼鐵管之前，業曾出現於長昇鐵工廠內，被告
    固另辯稱：於4 月24日被查獲前幾天即4 月19日，伊曾爬過
    長昇鐵工廠之鐵絲網至芒果樹下摘芒果要吃云云（見本院卷
    第109 、110 頁），惟參諸證人己○○前開證述，可證4 月
    19日當時該鐵工廠內之芒果尚未成熟，被告上開辯詞之可信
    性已非無疑，又衡情上開6 支不鏽鋼鐵管長度其中4 支長達
    180 公分，其餘均長達240 公分，有卷附扣押物品目錄表、
    現場蒐證照片2 紙可證（見警(三)卷第14、19、22頁），目標
    明顯且若持以販售資源回收商自可獲得相當之金錢，是當極
    易為人發現撿拾，而依證人己○○之前開證述，該等鋼管既
    於96年4 月16日即失竊，豈可能置放在田埂間逾1 週均未經
    人撿拾，之後始因被告恰巧經過該處而拾得，足證被告所辯
    顯與常情不符，殊無可信。從而，本院審酌被告不僅對其如
    何拾得上開不鏽鋼鐵管過程之辯詞顯與常情不符外，又其經
    警查獲前，業曾攀越長昇鐵工廠之鐵絲網侵入工廠內，被告
    對其前往該處之目的亦無法為合理之交代，再被告於長昇鐵
    工廠自4 月16日起接連失竊不鏽鋼鐵管之期間內，於4 月19
    日侵入該鐵工廠為證人己○○發現後，自斯時起該鐵工廠便
    未再失竊東西，於數日後即4 月24日，被告即因騎乘機車載
    運上開鋼管為警當場查獲，倘被告並未竊取該等不鏽鋼鐵管
    ，豈可能無端接連發生前述多次巧合，爰認被告前開所辯要
    無可採，其確曾為附表編號3 之竊盜犯行堪信為真實。
  (三)綜上，本件事證明確，應予依法論科。
三、論罪科刑：
  (一)按刑法第321 條第1 項第2 款所謂毀越門扇牆垣，係指毀損
    或超越及踰越門扇牆垣而言，與用鑰匙開鎖啟門入室者不同
    。又條文規定將「門扇」、「牆垣」、「其他安全設備」並
    列，則所謂「門扇」應專指門戶而言，指分隔住宅或建築物
    內外之出入口大門而言。至所謂「其他安全設備」，指門扇
    、牆垣以外，依社會通常觀念足認為防盜之一切設備者，即
    屬相當（最高法院22年上字第454 號、25年上字第4168號判
    例參照）。鐵絲網具有防閑之效用，依社會通常之觀念，屬
    於維護安全之防盜設備，自屬同條文規定之安全設備。是本
    件被告所為如附表編號2 、3 所示攀越鐵絲網進入竊盜，自
    屬踰越安全設備竊盜。核被告所為如附表所示之竊盜行為，
    分別係犯附表「所犯法條」欄之罪名，檢察官就被告所為附
    表編號3 所示之竊盜犯行，認係犯刑法第306 條侵入他人建
    築物、同法第320 條第1 項之竊盜罪，惟被告侵入長昇鐵工
    廠內所竊取之6 支不鏽鋼鐵管，原本係放在該鐵工廠之廠房
    內，廠房之四周均有圍鐵絲網及圍牆，若要進入廠房內，必
    須要攀越該等鐵絲網、圍牆等情，業據證人許天麟於本院審
    理中結證明確（見本院卷第96、111 、112 頁），是自應論
    以刑法第321 條第1 項第2 款之踰越牆垣、安全設備竊盜罪
    ，此部分之公訴意旨容有未恰，惟因二者基本事實同一，爰
    依法變更起訴法條。又被告與同案被告丁○○就附表編號4
    所示犯行間有犯意聯絡及行為分擔，俱為共同正犯。被告係
    以竊盜之目的而侵入告訴人戊○○長昇鐵工廠內，其侵入他
    人建築物行為，已結合於所犯加重準竊盜之罪質中，本不另
    論罪。被告所為如附表所示之5 次竊盜犯行，犯意各別，行
    為互殊，應予分論併罰。被告附表編號2 、4 所示之行為，
    正準備竊取他人財物之際，即為保全人員、巡邏員警發覺而
    逃逸，均應依未遂犯規定減輕其刑。爰審酌被告正值青壯不
    思循正當工作以獲致財物維生，竟為圖私利，獨自或夥同共
    犯丁○○竊取他人之財物，惡性非輕，且未能坦承全部犯行
    ，難認有悔意，惟念其所竊財物價值均非鉅，為警查獲後如
    附表編號3 、5 所示之贓物已發還被害人，有前開贓物認領
    保管單附卷可證，兼衡其犯罪之動機、手段及智識程度等一
    切情狀，分別量處如主文所示之刑，以資懲儆，本院審酌上
    述各情，認以量處如主文所示之刑為適當，公訴人求處有期
    徒刑4 年尚嫌過重，附此敘明。又被告如附表編號1 至3 號
    所示之犯罪時間均係在中華民國96年4 月24日以前，所犯之
    刑法第320 條第1 項、同法第321 條第2 項、第1 項第2 款
    、同法第321 條第1 項第2 款等竊盜罪部分均合於中華民國
    96年罪犯減刑條例第2 條第1 項第3 款所定減刑條件，應依
    法減輕其宣告刑2 分之1 後，與不應減刑之如附表編號4 、
    5 號部分之宣告刑，合併定其應執行之刑。
  (二)至於公訴人雖以被告多次竊取他人財物，顯染有犯罪之習慣
    ，而請求本院依竊盜犯贓物犯保安處分條例第3 條第1 項之
    規定諭知強制工作，惟按保安處分係針對受處分人將來之危
    險性所為之處置，以達教化、治療之目的，為刑罰之補充制
    度。我國現行刑法採刑罰與保安處分雙軌制，係在維持行為
    責任之刑罰原則下，為協助行為人再社會化之功能，以及改
    善行為人潛在之危險性格，期能達成根治犯罪原因、預防犯
    罪之特別目的。是保安處分中之強制工作，旨在對嚴重職業
    性犯罪及欠缺正確工作觀念或無正常工作因而犯罪者，強制
    其從事勞動，學習一技之長及正確之謀生觀念，使其日後重
    返社會，能適應社會生活。竊盜犯贓物犯保安處分條例第3
    條第1 項規定：18歲以上之竊盜犯、贓物犯，有犯罪之習慣
    者，得於刑之執行前，令入勞動場所強制工作，即係本於保
    安處分應受比例原則之規範，使保安處分之宣告，與行為人
    所為行為之嚴重性、行為人所表現之危險性及對於行為人未
    來行為之期待性相當之意旨而制定，而由法院視行為人之危
    險性格，決定應否令入勞動處所強制工作，以達預防之目的
    ，此有最高法院91年度台上字第6125號判決意旨可資參照。
    經查：本件被告所犯竊盜犯行之次數雖非寡，然由其所竊財
    物價值均非鉅，及犯罪手段係未持任何工具等情觀之，尚與
    一般慣竊之懶惰成習，長期間且有縝密計劃一再多次犯案，
    並以犯罪成為日常習慣之情形尚屬有間，應屬一時貪念所為
    之犯罪行為，而非有犯罪習慣之人，況被告未曾有因竊盜犯
    行遭法院為有期徒刑以上罪刑宣告之紀錄，此有臺灣高等法
    院被告前案紀錄表1 份附卷可考，自難僅以被告前曾因違反
    毒品危害防制條例案件送觀察勒戒、強制戒治，即認其執行
    成效不佳，而有強制工作之必要，是本院認上開對被告宣告
    之刑，應已足以收矯治之效並使被告心生警惕，而得體現司
    法正義，契合社會感情，參以諭知被告強制工作並非矯正其
    竊盜犯行之唯一方法而需合乎一定之比例，以求得法益間之
    均衡等情綜合以觀，本院認尚無對被告諭知宣告強制工作之
    必要，附此說明。
據上論斷，應依刑事訴訟法第299 條第1 項前段、第300 條，刑
法第28條、第320 條第1 項、第321 條第2 項、第1 項第2 款、
第321 條第1 項第2 款、第320 條第3 項、第1 項、第25條第2
項、第51條第5 款，中華民國96年罪犯減刑條例第2 條第1 項第
3 款、第7 條、第11條，刑法施行法第1 條之1 ，判決如主文。
本案經檢察官丙○○到庭執行職務。
中　　華　　民　　國　　96　　年　　 9　　月　　26　　日
                刑事第十四庭  審判長法  官  陳玉聰
                                    法  官  莊珮吟
                                    法  官  鄭凱文
以上正本證明與原本無異。
如不服本判決應於收受本判決後10日內向本院提出上訴書狀，並
應敘述具體理由，如未敘述上訴理由者，應於上訴期間屆滿後20
日內補提理由書狀於本院（均須按他造當事人之人數附繕本）「
切勿逕送上級法院」。
中　　華　　民　　國　　96　　年　　 9　　月　　26　　日
                                    書記官  林慧芬
附錄本案判決論罪科刑法條：
中華民國刑法第321 條
（加重竊盜罪）
犯竊盜罪而有左列情形之一者，處6 月以上、5 年以下有期徒刑
：
一  於夜間侵入住宅或有人居住之建築物、船艦或隱匿其內而犯
    之者。
二  毀越門扇、牆垣或其他安全設備而犯之者。
三  攜帶兇器而犯之者。
四  結夥三人以上而犯之者。
五  乘火災、水災或其他災害之際而犯之者。
六  在車站或埠頭而犯之者。
前項之未遂犯罰之。
中華民國刑法第320 條
（普通竊盜罪、竊佔罪）
意圖為自己或第三人不法之所有，而竊取他人之動產者，為竊盜
罪，處5 年以下有期徒刑、拘役或5 百元以下罰金。
意圖為自己或第三人不法之利益，而竊佔他人之不動產者，依前
項之規定處斷。
前二項之未遂犯罰之。
中華民國刑法施行法第1 條之1
中華民國94年1 月7 日刑法修正施行後，刑法分則編所定罰金之
貨幣單位為新臺幣。
94年1 月7 日刑法修正時，刑法分則編未修正之條文定有罰金者
，自94年1 月7 日刑法修正施行後，就其所定數額提高為30倍。
但72年6 月26日至94年1 月7 日新增或修正之條文，就其所定數
額提高為3倍。
附表：
┌─┬────┬──────┬───┬───────┬─────┬──────────────┬────┐
│編│ 時  間 │ 地      點 │被害人│行竊方式及過程│竊得財物  │   主            文         │起訴案號│
│號│        │            │或告訴│              ├─────┤                            │        │
│  │        │            │人    │              │所犯法條  │                            │        │
├─┼────┼──────┼───┼───────┼─────┼──────────────┼────┤
│1 │96年2 月│高雄縣橋頭鄉│被害人│乙○○在未徵得│腳踏車1 部│乙○○犯竊盜罪，處有期徒刑肆│96年偵字│
│  │13日19時│西林村西林路│庚○  │鄰居庚○之同意│（未尋獲）│月，減為有期徒刑貳月。      │第11692 │
│  │許      │福德巷9號   │      │下，以逕自騎走│          │                            │號      │
│  │        │            │      │方式，竊取庚○│          │                            │        │
│  │        │            │      │所有之腳踏車1 │          │                            │        │
│  │        │            │      │部（價值2000元├─────┤                            │        │
│  │        │            │      │），得手後作為│刑法第320 │                            │        │
│  │        │            │      │自己之交通工具│條第1 項之│                            │        │
│  │        │            │      │使用。嗣經警接│竊盜既遂罪│                            │        │
│  │        │            │      │獲庚○報警而循│          │                            │        │
│  │        │            │      │線查知上情。  │          │                            │        │
├─┼────┼──────┼───┼───────┼─────┼──────────────┼────┤
│2 │96年3 月│高雄縣橋頭鄉│被害人│乙○○騎乘腳踏│未竊得    │乙○○犯踰越安全設備竊盜未遂│96年偵字│
│  │29日20時│新莊村仕元路│同烽公│車行經同烽公司│          │罪，處有期徒刑伍月，減為有期│第9984號│
│  │50分許  │右邊巷17號同│司    │，見四下無人，│          │徒刑貳月又拾伍日。          │        │
│  │        │烽公司      │      │認有機可趁，即│          │                            │        │
│  │        │            │      │攀越該工廠西南│          │                            │        │
│  │        │            │      │側用以防護安全│          │                            │        │
│  │        │            │      │之鐵絲網，進入│          │                            │        │
│  │        │            │      │工廠後（無故侵│          │                            │        │
│  │        │            │      │入他人建築物犯├─────┤                            │        │
│  │        │            │      │行部分，未據告│刑法第321 │                            │        │
│  │        │            │      │訴），著手搜尋│第2 項、第│                            │        │
│  │        │            │      │財物，欲竊取廢│1 項第2 款│                            │        │
│  │        │            │      │鐵材料時，因攀│之加重竊盜│                            │        │
│  │        │            │      │爬鐵絲網時已觸│未遂罪。  │                            │        │
│  │        │            │      │保全警鈴，故為│          │                            │        │
│  │        │            │      │據報趕到之警方│          │                            │        │
│  │        │            │      │當場逮捕而未得│          │                            │        │
│  │        │            │      │逞。          │          │                            │        │
├─┼────┼──────┼───┼───────┼─────┼──────────────┼────┤
│3 │96年4 月│高雄縣橋頭鄉│告訴人│乙○○無故攀越│不鏽鋼鐵管│乙○○犯踰越牆垣、安全設備竊│96年偵字│
│  │16日9 時│林北路19號「│戊○○│長昇鐵工廠之鐵│6支 。（已│盜罪，處有期徒刑捌月，減為有│第12338 │
│  │20分許  │長昇鐵工廠」│      │絲網、牆垣，侵│發還）    │期徒刑肆月。                │號      │
│  │        │            │      │入該鐵工廠後，│          │                            │        │
│  │        │            │      │徒手竊取戊○○│          │                            │        │
│  │        │            │      │所有存放在工廠│          │                            │        │
│  │        │            │      │內之不鏽鋼鐵管│          │                            │        │
│  │        │            │      │6支 （價值共約│          │                            │        │
│  │        │            │      │3000元）得手。│          │                            │        │
│  │        │            │      │              ├─────┤                            │        │
│  │        │            │      │              │刑法第321 │                            │        │
│  │        │            │      │              │條第1 項第│                            │        │
│  │        │            │      │              │2 款之加重│                            │        │
│  │        │            │      │              │竊盜既遂罪│                            │        │
├─┼────┼──────┼───┼───────┼─────┼──────────────┼────┤
│4 │96年4 月│高雄縣橋頭鄉│告訴人│丁○○駕駛竊得│未竊得    │乙○○共同犯竊盜未遂罪，處有│96年偵字│
│  │26日9 時│甲樹路12號對│甲○○│之車號YP-1262 │          │期徒刑參月。                │第12543 │
│  │30分許  │面倉庫      │      │號自用小貨車（│          │                            │號      │
│  │        │            │      │價值約6 萬元）│          │                            │        │
│  │        │            │      │搭載乙○○，行│          │                            │        │
│  │        │            │      │經信源公司對面│          │                            │        │
│  │        │            │      │甲○○所有之鐵│          │                            │        │
│  │        │            │      │皮屋倉庫，因發│          │                            │        │
│  │        │            │      │現該處鐵皮屋已│          │                            │        │
│  │        │            │      │遭不詳之人毀損│          │                            │        │
│  │        │            │      │破壞，而其內存│          │                            │        │
│  │        │            │      │放甲○○所有之│          │                            │        │
│  │        │            │      │不鏽鋼水管，2 │          │                            │        │
│  │        │            │      │人即共同意圖為│          │                            │        │
│  │        │            │      │自己不法之所有│          │                            │        │
│  │        │            │      │，並基於犯意聯│          │                            │        │
│  │        │            │      │絡，站立於倉庫│          │                            │        │
│  │        │            │      │外，共同以徒手├─────┤                            │        │
│  │        │            │      │接力搬運之方式│刑法第320 │                            │        │
│  │        │            │      │將不鏽鋼水管24│條第3 項、│                            │        │
│  │        │            │      │支（價值共約3 │第1 項之竊│                            │        │
│  │        │            │      │萬8400元）抽出│盜未遂罪。│                            │        │
│  │        │            │      │，甫自倉庫內抽│          │                            │        │
│  │        │            │      │出放置地面上，│          │                            │        │
│  │        │            │      │未及搬運上車置│          │                            │        │
│  │        │            │      │於自己實力支配│          │                            │        │
│  │        │            │      │之下，即為警發│          │                            │        │
│  │        │            │      │現，而未得逞。│          │                            │        │
├─┼────┼──────┼───┼───────┼─────┼──────────────┼────┤
│5 │96年5 月│高雄縣橋頭鄉│被害人│乙○○見臺糖糖│不鏽鋼鐵管│乙○○犯竊盜罪，處有期徒刑伍│96年偵字│
│  │7 日12時│橋燕路「臺糖│臺糖糖│廠旁圍牆內之空│4 支。（已│月。                        │第13641 │
│  │45分許  │糖廠」      │廠    │地上有不鏽鋼鐵│發還）    │                            │號      │
│  │        │            │      │管4 支（價值共│          │                            │        │
│  │        │            │      │約5000元）置於│          │                            │        │
│  │        │            │      │該處，因無人看│          │                            │        │
│  │        │            │      │顧，以不詳方式│          │                            │        │
│  │        │            │      │進入該處空地後│          │                            │        │
│  │        │            │      │（無故侵入他人│          │                            │        │
│  │        │            │      │建築物附連圍繞│          │                            │        │
│  │        │            │      │之土地犯行部分│          │                            │        │
│  │        │            │      │，未據告訴），│          │                            │        │
│  │        │            │      │徒手將臺糖糖廠├─────┤                            │        │
│  │        │            │      │所有之上開不鏽│刑法第320 │                            │        │
│  │        │            │      │鋼鐵管4 支，丟│條第1 項之│                            │        │
│  │        │            │      │至牆外，置於自│竊盜罪既遂│                            │        │
│  │        │            │      │己實力支配下而│。        │                            │        │
│  │        │            │      │為竊取得手，並│          │                            │        │
│  │        │            │      │旋即逃逸至圍牆│          │                            │        │
│  │        │            │      │外，惟尚未離去│          │                            │        │
│  │        │            │      │之際，經埋伏員│          │                            │        │
│  │        │            │      │警當場查獲，並│          │                            │        │
│  │        │            │      │扣得不鏽鋼鐵管│          │                            │        │
│  │        │            │      │4支。         │          │                            │        │
└─┴────┴──────┴───┴───────┴─────┴──────────────┴────┘
